臺灣板橋地方法院刑事判決　　　　　　　96年度訴字第2852號
公　訴　人　臺灣板橋地方法院檢察署檢察官
被　　　告　甲○○
上列被告因違反毒品危害防制條例案件，經檢察官提起公訴（96
年度毒偵字第5205、5206號），因被告於準備程序進行中就被訴
事實為有罪之陳述，經告知簡式審判程序之旨，本院裁定由受命
法官獨任進行簡式審判程序，並判決如下：
    主  文
甲○○犯如附表一所示之罪，各處如附表一所示之宣告刑，各減
為如附表一所示之刑。應執行有期徒刑柒月。扣案如附表二所示
之物沒收銷燬之，如附表三、四所示之物，均沒收。
    事  實
一、甲○○前因施用毒品案件，經臺灣彰化地方法院以88年度毒
    聲字第1719號裁定令入戒治處所施以強制戒治，而於民國88
    年5 月7 日入臺中女子戒治所戒治，期間經臺灣彰化地方法
    院以88年度毒聲字第3835號裁定停止戒治處分，嗣於保護管
    束期間，又經臺灣彰化地方法院以89年度毒聲字第1459號裁
    定撤銷停止戒治，令入戒治處所施以強制戒治，已於91年5
    月14日戒治期滿出所，並由臺灣彰化地方法院檢察署檢察官
    以91年度戒毒偵字第530 、531 、532 、533 、534 、535
    、536 、537 、538 、539 號為不起訴處分確定；復因施用
    毒品案件，經臺灣桃園地方法院以93年度訴緝字第57號判決
    判處應執行有期徒刑1 年10月確定，於95年1 月25日縮短刑
    期執行完畢出監。詎其猶不知悔改，於上開強制戒治及有期
    徒刑執行完畢後5 年內，明知海洛因及安非他命業經公告列
    為毒品危害防制條例第2 條之第1 、2 級毒品，不得非法持
    有、施用，竟基於施用第1 、2 級毒品海洛因及安非他命之
    犯意，於如附表所示之時間，在臺北縣三重市○○路○ 段34
    巷51號3 樓住處，海洛因以注射針筒施用之方法，安非他命
    則置於玻璃吸食器內以火燒烤產生煙霧後吸食之方式，施用
    海洛因2 次、安非他命1 次，嗣先於96年2 月7 日21時30分
    許，在臺北縣三重市○○路○ 段34巷51號前為警查獲，並扣
    得海洛因毒品1 包（驗餘淨重0.07公克）；又於96年2 月14
    日21時30分許，在臺北縣中和市○○路○ 段74巷8 之3號4樓
    為警查獲，且扣得如附表3 、4 所示之物，並採集其尿液化
    驗後，始悉上情。
二、案經臺北縣政府警察局三重分局報請臺灣板橋地方法院檢察
    署檢察官偵查起訴。
    理  由
一、訊據被告甲○○坦承前開犯罪實，而被告於96年2 月7 日、
    96年2 月14為警所採尿液送臺灣檢驗科技股份有限公司檢驗
    結果，發現前者有鴉片類、後者有鴉片類、安非他命之陽性
    反應，此有臺北縣政府警察局三重分局查獲違反毒品危害防
    治條例案件犯嫌代碼對照表、臺灣檢驗科技股份有限公司96
    年3 月1 日、96年3 月12日出具之濫用藥物檢驗報告各2 紙
    附卷可稽，次查，該檢驗中心係先以酵素免疫分析法（ＥＩ
    Ａ）篩驗，其尿液中海洛因代謝物嗎啡、安非他命濃度超出
    檢測範圍，再以氣相層析質普儀分析法（ＧＣ／ＭＳ）確認
    ；其檢驗方法係以「氣相層析儀」先將物質氣化後，再經分
    析管分離，由於各種物質之沸點及對管柱之吸附力不同，在
    經過檢測器（Detector）測定後，表現出不同之滯留時間（
    Retension time），以滯留時間來判斷係何種物質；再利用
    「質普儀」為檢測器，將物質撞擊成碎片，記錄其質譜圖。
    因每個化合物之鍵結能力不同，故不同之物質會有其特定之
    質譜圖，因此在物質之判斷上有如指紋之鑑定，在理論上，
    扣除人為因素，其精確度已接近百分之百。此外，並扣得如
    附表2 、3 、4 所示毒品及物品，足證被告前開自白應與事
    實相符，應予信實。本件被告有如事實欄所載毒品前科情形
    ，有臺灣高等法院被告前案紀錄表1 份附卷可稽，故而被告
    於上開強制戒治執行完畢後5 年內再度施用第一、二級毒品
    之行為，依毒品危害防制條例第23條第2 項規定，係犯同條
    例第10條第1 、2 項之施用第一、二級毒品罪，本案事證明
    確，其犯行堪以認定，應依法論科。
二、按海洛因及安非他命分屬第1 級及第2 級毒品，毒品危害防
    制條例第2 條第2 項第1 款及第2 款定有明文。核被告甲○
    ○所為，係犯毒品危害防制條例第10條第1 項之施用第1 級
    毒品罪及同條第2 項之施用第2 級毒品罪；其持有海洛因及
    安非他命之低度行為，分別為施用之高度行為所吸收，均不
    另論罪。按含有反覆實行特質之複數行為，而可評價為包括
    一罪者，須行為人之主觀犯意，自始係基於概括性，行為之
    時、空上具有密切關係，且依社會通念可認屬包括之一罪為
    合理適當者，始足當之，否則仍應依實質競合予以併合處罰
    。本件被告所犯如附表所示上開三罪，犯意各別，行為互異
    ，應分論併罰。又被告有事實欄所載之執行紀錄，有臺灣高
    等法院被告前案紀錄表在卷可稽，其於有期徒刑執行完畢後
    之5 年以內，再犯本件有期徒刑以上之上開三罪，為累犯，
    應依刑法第47條第1 項規定，均加重其刑。爰審酌被告已有
    因施用毒品獲不起訴處分之寬典，猶因施用海洛因、安非他
    命再犯本罪，顯未衷心悛悔，漠視法令之禁制，恣意濫用藥
    品，甚為可訾，兼衡其施用安非他命、海洛因所生危害實以
    自戕健康為主，於他人尚無明顯重大危害及其犯後坦承犯行
    態度良好等一切情狀，分別量處如主文所示之刑，又被告本
    件犯罪時間均係在96年4 月24日以前，合於中華民國九十六
    年罪犯減刑條例所定之減刑條件，爰依該條例第2 條第1項
    第3 款規定，將其宣告刑各減其刑期二分之一，並定其應執
    行之刑，用勵自新。
三、扣案之海洛因毒品（驗餘淨重0.07公克），係查獲之第一級
    毒品，有法務部調查局96年3 月23日調科壹字第0962302461
    0 號鑑定書1 紙可憑，不問是否屬於被告所有，應依毒品危
    害防制條例第18條第1 項前段之規定，宣告沒收銷燬之。至
    扣案如附表3 、4 所示之物，均係被告所有，供其施用第一
    、二級毒品所用之物，業據被告供明在卷，併依刑法第38條
    第1 項第2 款之規定，宣告沒收。
據上論斷，應依刑事訴訟法第273 條之1 第1 項、第299 條第1
項前段，毒品危害防制條例第10條第1 項、第2 項、18條第1 項
前段，刑法第11條前段、第47條第1 項、第51條第5 款、第38條
第1 項第2 款，中華民國九十六年罪犯減刑條例第2 條第1 項第
3 款、第7 條、第9 條，判決如主文。
本案經檢察官馬中人到庭執行職務。
中　　華　　民　　國　　96　　年　　9 　　月　　21　　日
                  刑事第十八庭  法　官  吳幸娥
以上正本證明與原本無異
如不服本判決應於送達後10日內向本院提出上訴狀
                                書記官　陳靜怡
中　　華　　民　　國　　96　　年　　9 　　月　　21　　日
附表一：
┌─┬────┬────┬───────┐
│編│犯罪時間│所犯罪名│  宣  告  刑  │
│號│        │        │              │
├─┼────┼────┼───────┤
│1 │96年2 月│施用第一│處有期徒刑柒月│
│  │6 日晚上│級毒品，│，減為有期徒刑│
│  │8 時許  │累犯    │月又拾伍日。│
│  │        │        │如附表二所示之│
│  │        │        │物沒收銷燬之。│
│  │        │        │              │
│  │        │        │              │
├─┼────┼────┼───────┤
│2 │96年2 月│同上    │處有期徒刑柒月│
│  │14日21時│        │，減為有期徒刑│
│  │30分為警│        │月又拾伍日。│
│  │採尿回溯│        │如附表三所示之│
│  │26小時內│        │物，均沒收。  │
│  │某時許  │        │              │
│  │        │        │              │
├─┼────┼────┼───────┤
│3 │96年2 月│施用第二│處有期徒刑肆月│
│  │14日21時│級毒品，│，減為有期徒刑│
│  │30分為警│累犯    │貳月，如附表四│
│  │採尿回溯│        │所示之物，沒收│
│  │96小時內│        │。            │
│  │某時許  │        │              │
│  │        │        │              │
└─┴────┴────┴───────┘
附表二：
┌──────────────┐
│扣案之海洛因毒品壹包（驗餘淨│
│重零點零柒公克）            │
└──────────────┘
附表三：
┌──────┬───────┐
│物品        │   數量       │
├──────┼───────┤
│注射針筒    │   貳支       │
├──────┼───────┤
│包裝袋      │   拾陸個     │
├──────┼───────┤
│塑膠匙勺    │   壹支       │
└──────┴───────┘
附表四：
┌──────┬───────┐
│玻璃吸管    │   壹支       │
└──────┴───────┘
附錄本案論罪科刑法條全文：
毒品危害防制條例第10條：
施用第一級毒品者，處6月以上5年以下有期徒刑。
施用第二級毒品者，處3年以下有期徒刑。
